臺灣彰化地方法院刑事裁定　　　　　　　　　　　　　　九十一年度自字第九一號
　　自　訴　人　甲○○○股份有限公司　設彰化縣彰化市○○路九十號
　　法定代理人　李淑珠　女四十.
　　被　　　告　乙○○原名柯.
右列被告因詐欺案件，經自訴人提起自訴，本院裁定如左：
    主  文
自訴駁回。
    理  由
一、按法院或受命法官於自訴案件第一次審判期日前訊問自訴人、被告及調查證據結
    果，如認為案件有刑事訴訟法第二百五十二條至第二百五十四條之情形者，得以
    裁定駁回其自訴，同法第三百二十六條第三項定有明文。
二、本件自訴意旨略稱：被告乙○○（原名柯昺澭）於九十年十月十九日至九十年十
    日廿七日委託自訴人代為辦理進口業務，積欠自訴人代辦費用、代墊款合計二十
    萬九千二百十七元，被告明知自己於九十一年五月為拒絕往來戶，仍於九十一年
    五月間在伊公司簽發到期日九十一年八月五日的支票面額十萬元一張做為部分價
    金，屆期提示，不獲兌現，因認被告涉有詐欺之罪嫌云云。
三、按犯罪事實應依證據認定之，無證據不得推定其犯罪事實。刑事訴訟法第一百五
    十四條定有明文。經查，本件訊據被告堅決否認有何詐欺犯行，辯稱：「我是進
    口家庭用品，之前也曾經請自訴人代辦過，委託自訴人代為辦理進口業務之際，
    仍有辦法付欠自訴人的錢，後來因為被人倒帳，才沒有辦法付，我也要分期給他
    ，但自訴人不同意。之前也有請自訴人代辦過。九十一年五月二十四日我才成為
    拒絕往來戶。」等語，自訴人雖提出支票、退票理由單與帳單各一份為據，且指
    稱被告一直說要給我錢，但沒有付錢云云，然並未舉證被告有何不法意圖、施用
    何等詐術，使自訴人陷於錯誤而交付財物之證據，且經本院函查被告帳戶退票情
    形，據華南商業銀行鹿港分行函復稱：被告帳戶係於九十一年五月二十四日列為
    拒絕往來戶，此有該行函在卷可稽，足見被告委託自訴人代為辦理進口業務，積
    欠自訴人代辦費用、代墊款，被告所簽發到期日九十一年八月五日的支票面額十
    萬元一張雖屆期提示不獲兌現，僅係應負民事票據債務不履行之給付責任，尚難
    認有何詐欺犯行，且自訴人已同意被告所提「願意自民國九十一年十月起，於每
    月十五日各給付三萬元，至全部款項二十萬九千二百十七元給付完畢為止，如有
    一期不履行，視為全部到期。」而達成和解，表明願意撤回本件詐欺的自訴（公
    訴罪不得撤回）。此外，復查無其他積極證據足資證明被告有何上開犯行，應認
    被告詐欺罪嫌不足，揆諸首開說明，爰裁定駁回自訴。
四、據上論斷，應依刑事訴訟法第三百二十六條第三項、第二百五十二條第十款裁定
    如主文。
中      華      民      國    九十一    年    十二    月    三十一    日
                                臺灣彰化地方法院刑事第三庭
                                    法      官  施  坤  樹
右正本證明與原本無異。
如不服本裁定，應於裁定送達後五日內向本院提出抗告狀( 須附繕本 )。
                                    法院書記官  張  國  強
中      華      民      國    九十二    年      一    月        七    日
